# 请教陈老师，企业收到研发项目的政府补助的问题

提问人：NK_ 蜗牛君 时间：2018-01-17 16:38:40
请问陈老师，该政府补助应该确认为与资产相关还是与收益相关的政府补助？递延收益该如何摊销？计入其他收益还是营业外？注：
该研发项目前期费用化，后期不知道能不能转化为无形资产；研发项目是与主营业务相关的。谢谢老师

回答人：chenyiwei
既然该项目目前还是处于费用化阶段，日后能否进入资本化阶段尚不确定，则建议首先核实是否满足收取政府补助的条件，日后是否可能因为研发失败、无法交付成果通过验收而被收回该补助款？ 假设不存在补助款收回的可能性，则建议将补助款收到时计入递延收益，后续发生研发支出时，相应转入其他收益或者冲减管理费用。日后如果转入资本化阶段，则从开始资本化之日起，剩余的递延收益的性质就转化为与资产相关的政府补助，到日后研发完成转无形资产时，将递延收益余额冲减无形资产价值，或者在该无形资产的摊销年限内分摊该递延收益，计入各年度的其他收益。